【裁判字號】    92,易,740
【裁判日期】    920912
【裁判案由】    恐嚇取財
【裁判全文】
臺灣彰化地方法院刑事判決                          九十二年度易字第七四號
    公  訴  人  臺灣彰化地方法院檢察署檢察官
    被      告  乙○○
右列被告因恐嚇取財等案件，經檢察官提起公訴（九十二年度偵字第三一七四號），
本院判決如左：
    主  文
乙○○共同連續意圖為自己不法之所有，以恐嚇使人將本人之物交付，處有期徒刑捌
月，緩刑參年。
    事  實
一、乙○○於民國九十年十月間因缺錢花用，見報紙刊登購買存摺之廣告，即與廣告
    上登載之不詳姓名年籍之成年男子聯絡，兩人約定於九十年十月四日十三時許（
    起訴書誤載為九十一年十月五日），至彰化縣彰化市○○○路之西門加油站交易
    。乙○○隨即前往臺中商業銀行股份有限公司（以下簡稱臺中商銀）秀水分行，
    申請更換其於該分行所開立之000000000000號帳號之印鑑，辦畢後
    即於前開約定之時、地，與該不詳姓名年籍男子交易前揭臺中商銀存摺及提款卡
    。詎乙○○明知該不詳姓名年籍男子購買其帳戶之目的係為恐嚇他人取財，竟仍
    與該男子基於共同意圖為自己不法所有之概括犯意聯絡，由乙○○提供前揭帳戶
    供該男子作為恐嚇取財之匯款帳戶外，並由乙○○當場書寫：「‧‧‧我走投無
    路‧‧‧要一百五十萬元‧‧‧如不能幫忙我時，我一定帶兩個炸彈炸您的店，
    大家一起死‧‧‧」等恐嚇字樣於該男子所提供之信紙上，且於該男子所提供之
    信封上書寫：「彰化市○○路○段五四七號；熱滾滾遊樂場董事長（夫人）收」
    等字樣，之後並將該信封及信紙交付該男子，而該男子則給予乙○○新台幣（下
    同）二千元以作為報酬。之後該男子先於九十年十月五日凌晨二時許，以六百元
    之代價，委由不知情之計程車司機陳仕忠，將其以電腦繕打內容為：「已利用隱
    藏式攝影機拍攝貴店，足以證明貴店長期以賭博性電玩營利，如果貴店肯花點錢
    ，我願意賣你，請在指定時間（九十一年十月五日下午兩點鐘前）匯款新台幣一
    六０萬至指定之帳戶（臺中商業銀行秀水分行，帳號000000000000
    號，戶名：乙○○），拿人錢財，與人消災，如果不願配合，將錄影帶賣給媒體
    雜誌社或希望得到它的人」之恐嚇信函一封，送至彰化縣彰化市○○路○段五四
    七號由甲○○開設之電子遊樂場，致甲○○心生畏懼，而於該日下午匯款一千六
    百元至乙○○所有之前開帳戶內；該男子之後又於九十一年四月一日，將乙○○
    所書寫之前揭信函，郵寄至同上址予甲○○，致甲○○心生畏懼報警循線查獲而
    未得手。
二、案經彰化縣警察局移送臺灣彰化地方法院檢察署檢察官偵查起訴。
    理  由
一、訊據被告乙○○固不否認前揭時、地將其前開帳戶交予上開不詳男子，並書寫上
    開恐嚇信函，因而獲得報酬等情，然矢口否認涉有前揭恐嚇犯行，辯稱：不知道
    該男子購買其帳戶之目的係為了恐嚇取財，而且是因為該男子說怕伊將帳戶停掉
    ，才要求伊書寫該信函，當初伊以為時間還很久所以沒關係云云。經查：
（一）被害人甲○○於警詢及偵查時指訴：「第一次於九十年十月五日凌晨二時許，
      有一名計程車司機持恐嚇信函交付於我後，因害怕遭到歹徒報復，所以於同日
      下午請店內會計前往金融機構將一千六百元匯入歹徒所指定之乙○○於台中商
      銀秀水分行之000000000000號帳號內。第二次收到之恐嚇信之郵
      戳蓋九十一年四月一日之日期，收到時很害怕」等情，並提出恐嚇信函二份扣
      案可憑；而被告於警詢、偵查及本院調查時均坦承以一千元之代價出賣其於臺
      中商銀帳戶之存摺、提款卡予一不詳姓名年籍之男子，以及該男子另以一千元
      之代價要求其書寫「‧‧‧我走投無路‧‧‧要一百五十萬元‧‧‧如不能幫
      忙我時，我一定帶兩個炸彈炸您的店，大家一起死‧‧‧」等恐嚇字樣之信函
      一封，且經提示附卷手寫由被害人甲○○所提出之第二封恐嚇信函影本（參警
      卷第十六頁）後，被告亦自承該信函為伊所書寫。另證人陳仕忠亦證述於九十
      年十月五日凌晨一時二十分在臺中市○○路、梅亭街口，受到不詳姓名年籍之
      男子委託送信至位於彰化市火車站附近之遊藝場，於該日凌晨二時許送達等情
      ；則被告所書寫之恐嚇信函及提供之臺中商銀帳戶，均為該不詳姓名男子實施
      恐嚇取財所用無誤。
（二）按申請銀行帳戶並無任何特殊之限制，一般民眾皆可申請，且目前銀行業競爭
      激烈，申辦銀行帳戶乃輕而易舉之事，任何人如有需要均可申請銀行帳戶使用
      ，此乃眾所週知之事實。則依一般人之社會生活經驗，如有陌生人不以自己名
      義申請銀行帳戶，反而提供報酬請不特定人申請銀行帳戶後供其使用，衡情應
      對於該人是要將該銀行帳戶供作不法使用乙節，存有合理之懷疑，以被告當時
      年齡二十七歲，智能正常，必有相當社會經驗，對於上情更應有所認知。而被
      告並不知悉該購買帳戶者之真實姓名、住居所等相關年籍資料，業經其供認在
      卷，且該不詳姓名男子向被告收購銀行帳戶，即願給付一千元之代價，已與常
      情有違。再參諸被告為該不詳男子書寫恐嚇信函一封，又獲得一千元之報酬，
      且其亦自承理解書寫該信函內容之涵義，則其對於該信函及取得帳戶之目的係
      用於恐嚇他人之情應無不知之理。則被告在明知該男子取得帳戶之目的係為恐
      嚇取財之情形下，竟仍願意提供該男子帳戶使用，並為其書寫恐嚇信函，顯已
      參與構成要件之實施，且獲取共二千元之不法利益，故被告與該男子核屬共同
      正犯無訛。
（三）綜上，被告前開辯詞無非事後卸責之詞，不足採信；本案事證明確，被告犯行
      足以認定。另被告於警詢及偵查中均供承該不詳姓名男子係以一千元之代價請
      其書寫卷附之恐嚇信函，於本院調查、審理時則分別改稱僅獲得五百元、六百
      元之代價，本院認其事後反覆閃爍其詞，不足採信，以其於警詢及偵查中所供
      為可採，附此敘明。
二、核被告乙○○所為，係犯刑法第三百四十六條第一項、第三項（起訴書誤載為第
    二項）之恐嚇取財罪及恐嚇取財未遂罪。其先後二次恐嚇取財既、未遂罪之犯行
    ，時間緊接，犯罪基本構成要件相同，顯係基於概括犯意為之，為連續犯，應依
    刑法第五十六條之規定，以恐嚇取財既遂罪論，並加重其刑。被告與該不詳姓名
    成年男子間，就前揭恐嚇取財犯行，有犯意之聯絡及行為之分擔，應論以共同正
    犯。爰審酌被告正值青壯，不思正當方式營生，為貪圖小利竟甘願出賣帳戶供犯
    罪集團使用，所為對於社會治安危害非輕，及其品性、智識程度及犯罪後態度等
    一切情狀，量處如主文所示之刑，以示懲儆。又查被告乙○○前未曾受有期徒刑
    以上刑之宣告，有臺灣高等法院被告全國前案紀錄表一份在卷可憑，其經此教訓
    後，應知所警惕，信無再犯之虞，參以其並非主謀且獲取之利益不多等情，本院
    因認所宣告之刑以暫不執行為適當，併諭知緩刑三年，以勵自新。
據上論斷，應依刑事訴訟法第二百九十九條第一項前段，刑法第二十八條、第五十六
條、第三百四十六條第一項、第七十四條第一款、罰金罰鍰提高標準條例第一條前段
，判決如主文。
本案經檢察官鮑慧忠到庭執行職務。
中      華      民      國    九十二    年      九      月     十二     日
                                台灣彰化地方法院刑事第三庭
                                    審判長法官       余  仕  明
                                    法      官       高  文  崇
                                    法      官       紀  佳  良
右正本證明與原本無異。
如不服本判決，應於判決送達後十日內向本院提出上訴狀(須附繕本 )。
                                    法院書記官       陳  鍚  威
中      華      民      國    九十二    年      九      月     十六     日
附錄本案論罪科刑法條：
刑法第三百四十六條：
意圖為自己或第三人不法之所有，以恐嚇使人將本人或第三人之物交付者，處六月以
上五年以下有期徒刑，得併科一千元以下罰金。
以前項方法得財產上不法之利益，或使第三人得之者，亦同。
前二項之未遂犯罰之。


司法院資訊處製作；財團法人民間司法改革基金會備份。
